【裁判字號】    92,訴,1072
【裁判日期】    920924
【裁判案由】    毒品危害防制條例
【裁判全文】
臺灣桃園地方法院刑事判決                        九十二年度訴字第一七二號
    公  訴  人  臺灣桃園地方法院檢察署檢察官
    被      告  乙○○
右列被告因違反毒品危害防制條例案件，經檢察官提起公訴（九十二年度偵字第三一
六六號），本院判決如左：
    主  文
乙○○轉讓第一級毒品，處有期徒刑壹年貳月。扣案之第一級毒品海洛因壹包（淨重
壹點捌參公克，包裝重零點貳伍公克）沒收銷燬之。
    事  實
一、乙○○前於民國八十五間因違反肅清煙毒條例案件，經本院以八十六年度訴緝字
    第一０一號判決判處有期徒刑三年六月確定，又於八十六年間因違反麻醉藥品管
    理條例案件，經本院以八十六年度易字第二四九四號判決判處有期徒刑三月確定
    ，前開二罪所宣告之刑並經本院以八十六年度聲字第二五四九號裁定定執行刑有
    期徒刑三年八月，復於八十六年間因偽造有價證券案件，經本院以八十六年度易
    字第二九七四號判決判處有期徒刑三年二月，並經臺灣高等法院於八十八年十二
    月八日，以八十八年度上訴字第三一四六號判決駁回上訴，於八十九年一月十三
    日確定，乙○○於八十六年九月十九日入監前開各罪所宣告之有期徒刑，接續執
    行至八十九年七月七日縮短刑期假釋出監，嗣經撤銷假釋，於九十一年八月七日
    入監執行殘刑中（均不構成累犯，起訴書誤載被告因違反肅清煙毒條例案件，經
    本院判處之有期徒刑三年二月已於八十九年十二月二十一日執行完畢）。其明知
    海洛因為毒品危害防制條例所列管之第一級毒品，不得非法轉讓、持有，竟仍基
    於轉讓第一級毒品海洛因之犯意，於九十年十二月十一日中午某時，在其位於桃
    園縣桃園市○○路二十巷六弄七號住處一樓，因甲○○前去替其打掃房屋，而將
    其所有之第一級毒品海洛因一包（淨重一‧八三公克，包裝重０‧二五公克）無
    償轉讓予甲○○，嗣後甲○○於該日下午四時五十分許，持上開毒品欲返回其住
    處，途經桃園縣桃園市○○路與桃鶯路口為警員當場查獲，並扣得前開海洛因一
    包。
二、案經桃園縣警察局桃園分局報請台灣桃園地方法院檢察署檢察官偵查起訴。
    理  由
一、訊據被告乙○○矢口否認有何轉讓第一級毒品海洛因之犯行，辯稱：扣案之海洛
    因是甲○○自己的，因伊與甲○○於前一天下午，一人出六千五百元一起購買海
    洛因，是伊聯絡賣的人將毒品送到伊的住處樓下，取貨後尚未施用，甲○○急著
    要去接小孩下課或補習，他就將所買的海洛因放在伊住的地方，甲○○晚上打電
    話給伊，要向伊要回他所買的海洛因，伊就告訴他毒品會放在一樓的電視機旁，
    如他隔天來過來幫忙打掃房子再拿回，甲○○於查獲當天到伊住處就自行將他的
    海洛因取走，並不是伊轉讓扣案的海洛因給甲○○，且甲○○是幾點過去伊都不
    知道，伊早上就去睡覺云云，並請求傳訊證人甲○○。經查：
    (一)證人甲○○於九十年十二月十一日下午四時五十分許，在桃園縣桃園市○○路
      與桃鶯路口為警當場查獲持有扣案之海洛因一包一節，業據證人甲○○於警、
      偵訊及本院審理中供述在卷，而查其於警、偵訊及本院審理中之供述一致，於
      偵查中向檢察官所為之陳述亦無顯不可信之情況，是其陳述得採為證據，且查
      獲之白粉一包經送法務部調查局鑑定之結果，亦確認含第一級毒品海洛因之成
      分（淨重一‧八三公克，包裝重０‧二五公克），此有該局調科壹字第０九一
      二三０二六四一０號鑑定通知書一紙附卷可稽（見九十二年度偵字第三一六六
      號卷第四十四頁），堪認此事實為真。
    (二)前揭海洛因一包為被告於前揭時、地，因證人甲○○前去替被告打掃當時之住
      處而無償轉讓予證人甲○○一節，業據被告於九十一年一月二十八日檢察官偵
      訊時供述在卷（其略稱：【九十年十二月十日你叫甲○○去那裡做什麼？】整
      理房子，我們是十二月初就開始整理‧‧‧【你有無予甲○○海洛因？】有給
      他，十二月十日我打電話過去時，他跟我要，我說我放在一樓電視機旁邊，叫
      他到時自己拿。【為何給他海洛因？】我們都有在吃海洛因，他幫我打掃，我
      就給他。【你給甲○○毒品是否收錢？】沒有等語，見臺灣桃園地方法院檢察
      署九十年度偵字第二一二二六號卷第七十四頁背面第二行以下），並據證人甲
      ○○於警訊及檢察官九十年十二月十二日、九十一年一月十三日訊問時證述明
      確（其於警訊稱：【所查獲之海洛因毒品何人所有？】我的‧‧‧【海洛因毒
      品你向何人購買？】我到乙○○家裡打掃房子，徐某拿給我的等語，於九十年
      十二月十二日偵訊稱：【是否於該地點欲以七千元代價販售海洛因與喬裝警員
      ？】被查獲之毒品二公克係乙○○要我去打掃他房間時，我向他要來的，準備
      回家自己施用等語，於九十一年一月十三日偵訊稱：【九十年十二月十日警方
      在你身上查扣的海洛因何人的？】我去幫乙○○打掃房間，乙○○給我。【有
      無給乙○○錢？】沒有。【幫乙○○打掃多久？】中五去至傍晚止，幫其擦門
      窗、洗地板‧‧‧【那天乙○○為何給你海洛因？】我心情不好，向他要，他
      從二樓拿下來給我‧‧‧【乙○○幾點給你毒品？】中午我去時，乙○○要去
      睡覺前向他要的等語，見臺灣桃園地方法院檢察署九十年度偵字第二一二二六
      號卷第十四頁倒數第三行至背面第三行、第二十九頁倒數第五行以下、第四十
      五頁倒數第一行至背面第五行、第四十八頁倒數第二行至背面第三行），且其
      二人之供詞互核一致，堪信為真。
    (三)被告於本院審理中雖改口辯稱：扣案之海洛因是甲○○自己的，因伊與甲○○
      於前一天下午，一人出六千五百元一起購買海洛因，是伊聯絡賣的人將毒品送
      到伊的住處樓下，取貨後尚未施用，甲○○急著要去接小孩下課或補習，他就
      將所買的海洛因放在伊住的地方，甲○○晚上打電話給伊，要向伊要回他所買
      的海洛因，伊就告訴他毒品會放在一樓的電視機旁，如他隔天來過來幫忙打掃
      房子再拿回，甲○○於查獲當天到伊住處就自行將他的海洛因取走，並不是伊
      轉讓扣案的海洛因給甲○○，且甲○○是幾點過去伊都不知道，伊早上就去睡
      覺云云，證人甲○○於本院九十二年九月十日審理時亦證稱：扣案之毒品是伊
      前一天與被告一人出六千五百元所購得，是被告打電話聯絡他住板橋的朋友送
      過來他住處地下室出口的旁邊，因伊要去接小孩怕被警察臨檢而先寄放在被告
      處，查獲當天伊去的時候被告在睡覺云云，其二人之供述顯然與渠分別在警、
      偵訊所為之前開供詞不一致，所述是否可採即非無疑義！衡之經驗法則，人之
      記憶係會隨時間之經過而逐漸消逝，絕不可能因時間經過而更加清晰，被告與
      證人於本件案發後之警、偵訊既為一致之供述，均稱係證人甲○○前去為被告
      打掃房間，被告無償將扣案之海洛因一包轉讓給證人甲○○等語，其二人所為
      供述即無何不可採信之處。又案發當時渠二人於警、偵訊均從未提及共同購買
      毒品一事，更未提及是一人各出六千五百元所購買，渠二人竟能於案發近一年
      九個月後才為前開如此詳細之陳述，渠二人所述豈能令人置信？且經比對細繹
      被告與證人甲○○於本院九十二年九月十日審理時之所有供詞，渠二人就所稱
      販毒的人是如何到達被告前揭住處樓下一節之供述並不一致，被告稱：他打電
      話來的時候我們上去，他就在車上，他看到我們他就下來，將東西拿給我們他
      就走了云云，證人甲○○則稱對方是開車去的，他車是停在另外一邊，再走路
      過去的云云，渠二人就前揭事項既能為詳細一致之供述，為何就此所述不一，
      實啟人疑竇！又查證人甲○○於九十二年八月二十八日由臺灣新竹戒治所借提
      到本院時，其稱扣案之海洛因事前一天伊跟乙○○共同出六千五百元共同買的
      云云（見本院卷第六十五頁倒數第一行至第六十六頁第一行），亦顯然與其事
      後在本院審理時之證述不一，而查證人甲○○於九十二年九月十日上午即自臺
      灣臺北戒治所借提至本院，並拘禁於本院地下室之候審室，被告於當日下午自
      臺灣桃園監獄借提至本院，亦是拘禁於本院地下室之候審室，此業據被告及證
      人甲○○於本院審理時供述在卷，並經證人即本院法警林志如於同日審理時結
      證在卷，堪認被告與證人甲○○在本院審理前並未經隔離，則證人甲○○所為
      前開與被告一致之證述顯係受被告之影響而為，係事後迴護被告之詞，尚不足
      採信，是認以證人甲○○於警訊及檢察官偵訊中所為之前開證述為可採。
    (四)綜上所述，本件事證明確，被告前開所辯顯係事後卸責之詞，不足採信，其犯
      行已堪認定，應予伊法論科。
二、核被告乙○○之所為，係犯毒品危害防制條例第八條第一項之轉讓第一級毒品罪
    。持有第一級毒品之低度行為，為轉讓之高度行為所吸收，不另論罪。爰審酌被
    告此前已有前述之煙毒前科，有臺灣高等法院被告全國前案記錄表一份附卷可稽
    ，素行不佳，其犯罪之動機、手段，轉讓毒品對社會之危害，本件轉讓毒品次數
    僅有一次，且數量甚少，及犯後飾詞否認，犯後態度難認良好等一切情狀，量處
    如主文所示之刑。扣案海洛因一包（淨重一‧八三公克，包裝重０‧二五公克）
    為毒品，依毒品危害防制條例第十八條第一項前段之規定，予以宣告沒收銷燬之
據上論斷，應依刑事訴訟法第二百九十九條第一項前段，毒品危害防制條例第八條第
一項、第十八條第一項前段，判決如主文。
本案經檢察官陳美華到庭執行職務。
中      華      民      國    九十二    年      九      月    二十四    日
                                  臺灣桃園地方法院刑事第九庭
                                      審判長法  官  林 明 洲
                                            法  官  何 燕 蓉
                                            法  官  林 春 鈴
右正本證明與原本無異。
如不服本判決，應於判決送達後十日內向本院提出上訴狀( 應附繕本 )，上訴於
臺灣高等法院。
                                            書記官  江 世 亨
中        華        民        國   九十二   年   九   月    二十四    日
附錄論罪科刑依據之法條：
毒品危害防制條例第八條第一項
第八條轉讓第一級毒品者，處一年以上七年以下有期徒刑，得併科新台幣一百萬元以
下罰金。


司法院資訊處製作；財團法人民間司法改革基金會備份。
